

# Ninive Olivares Formas

## Diseñadora UX/UI

## https://ninieves.github.io/portafolio2/



ninive.olivaresf@gmail.com 🔇 +569 79659535



Soy Titulada de Duoc UC, cuento con más de 8 años de experiencia laboral, de los cuales me desarrolle en las áreas de Marketing, Gráfica, Editorial y Packaging. Me estoy especializando en Diseño UX/UI la Arquitectura de la información y la Experiencia de Usuario.

Me considero una persona responsable, dinámica y creativa, con flexibilidad para adaptarme y trabajar en equipo.

### Habilidades

- Análisis de mapas de navegación.
- Diseño de wireframes.
- Creación de prototipos.
- Costumer journey map
- Partituras de interacción
- Atomic Design

#### Herramientas:

- Indesign
- Ilustrator
- Photoshop
- Visual Studio
- GitHub
- Koala
- Figma
- Google Analitics.

# EXPERIENCIA LABORAL

DISEÑADOR DE PLATAFORMA DIGITAL Enjoy Casinos / Jun. Jul 2019 Difusión, gestión de contenidos regionales y creación de mailing masivos para clientes Enjoy, por medio de plataformas de IBM.

DISEÑADOR DEPARTAMENTO MARKETING Grupo ALTO / Ene-Feb 2018 Encargada del departamento de Diseño y Marketing, en las áreas de licencias medicas.

VENTAS Y MARKETING DIGITAL Vaporizadores Chile /Ago. 2016 - Jun 2017 Encargada de marketing digital, redes sociales, visual de tiendas y ventas mayoristas.

#### SOCIA Y DISEÑO GRÁFICO

SectorMedia / Dic 2014 - 2018

Encargada de diseño editoriales, gráfica impresa, mantención y creación de sitios en wordpress y cordinación con clientes.

DISEÑADOR EDITORIAL Komunica Producciones / Nov.2012-Mar 2015 Encargada del departamento de ediorial, coordinación de trabajo con periodistas, fotografos y gestión en imprenta.

#### DISFÑADOR GRÁFICO

MarcaDiseño / Nov. 2011-Agos. 2012

Departamento de gráficas y editorial.

# FORMACIÓN ACADÉMICA

DISEÑO UX/UI Ene. - Jun. 2020

Academia Desafio latam - Bootcamp Presencial Beca Talento Chile Digital / SENCE

DISEÑO SITIOS WORDPRESS

2017

Digitec

DISEÑO GRÁFICO 2010

Titulada de Duoc UC.